【裁判字號】    98,交聲,242
【裁判日期】    980212
【裁判案由】    違反道路交通管理處罰條例聲明異議
【裁判全文】
臺灣臺北地方法院交通事件裁定         98年度交聲字第242號
原處分機關  臺北市交通事件裁決所
異議人即
受處分人    甲○○
上列受處分人因違反道路交通管理處罰條例案件，對於臺北市交
通裁決所中華民國98年1月14日所為之處分（原處分案號：北市
裁罰字第裁22-1AD513041號裁決書）聲明異議，本院裁定如下：
    主  文
異議駁回。
    理  由
一、按道路交通管理處罰條例所稱之「車輛」，係指在道路上以
    原動機行駛之汽車（包括機器腳踏車）或以人力、獸力行駛
    之車輛；道路交通安全規則所稱之「汽車」，係指在道路上
    不依軌道或電力架線而以原動機行駛之車輛（包含機器腳踏
    車），道路交通管理處罰條例第3條第8款、道路交通安全規
    則第2條第1項第1款定有明文。次按設有禁止停車標誌、標
    線之處所不得停車，交通安全規則第112條第1項第4款亦有
    明文。又汽車駕駛人停車時，在設有禁止停車標誌、標線之
    處所停車者，處新臺幣（下同）600元以上1,200元以下罰鍰
    ，道路交通管理處罰條例第56條第1項第4款亦有明定。
二、本件異議人即受處分人甲○○於民國97年12月8日下午1時23
    分許，騎乘車牌號碼K5H-166號重型機車，在臺北市○○○
    路○段142號前停車時，竟停放於設有禁止停車標誌牌之騎樓
    ，經臺北市停車管理工程處違規停車告發小組執勤人員以科
    學儀器採證，認受處分人有在設有禁止停車標誌之處所停車
    之違規行為，依道路交通管理處罰條例第56條第1項第4款規
    定，先予告發，另由臺北市停車管理處掣單逕行舉發，嗣受
    處分人於舉發通知單上所載之應到案日期即98年1月9日前向
    原處分機關提出申訴，經原處分機關函請舉發單位調查結果
    ，仍認受處分人有前開違規行為，原處分機關乃於98年1月
    14 日依前開條例第56條第1項第4款之規定，裁處受處分人
    罰鍰600元。
三、本件異議人聲明異議意旨略以：伊於97年12月8日（誤植為
    同年月18日）騎K5H-166機車，於羅斯福路2段142號附近處
    ，因買日常用品暫停騎樓處，因當日該處路段施工鋪設柏油
    ，故伊將機車移至騎樓暫放，以不影響道路施工為原則而暫
    放5分鐘，惟回來時已被開立罰單，伊當日之行為並無不妥
    ，如道路未施工，伊不會多此一舉，為此聲明異議，請求撤
    銷原處分等語。
四、經查，本件受處分人騎乘車牌號碼K5H-166號重型機車，於
    前揭時、地停車時，竟停放於設有禁止停車標誌牌之騎樓等
    違規事實，為受處分人所不爭執，並有違規採證照片2幀、
    臺北市停車管理工程處97年12月24日北市停管字第
    09737758900號書函1紙在卷可稽，而觀諸違規採證照片所示
    ，違規車輛停放在騎樓，該路段確設有禁止停車標誌（牌示
    上清楚顯示紅圈黑色「停」字之禁止停車圖示、黑色左右雙
    向箭頭並於箭頭下註記「騎樓‧人行道」等字樣，以明標誌
    設立處所左右兩邊之騎樓、人行道，皆禁止停車之旨，經查
    均合於道路交通標誌標線號誌設置規則第78條「禁停標誌」
    之設置原則），是受處分人之違規行為，堪以認定。又縱如
    受處分人所辯確係為不影響道路施工，而將其機車移置騎樓
    停放，惟仍有遵守法令，停車於合法處所之義務，不因受處
    分人移車停放之動機而有異，復非屬阻卻其違規行為成立之
    正當事由，是受處分人上開所辯，尚無足採。
五、綜上所述，受處分人確有騎乘車牌號碼K5H-166號重型機車
    ，於前揭時、地，在設有禁止停車標誌牌之處所停車之違規
    行為，從而，原處分機關依前開條例第56條第1項第4款之規
    定，裁處受處分人罰鍰600元，核無違誤。本件異議為無理
    由，應予駁回。
據上論斷，應依道路交通案件處理辦法第19條，裁定如主文。
中    華    民    國    98    年    2     月    12    日
                              交通法庭法  官  楊蕙芬
以上正本證明與原本無異
如不服本裁定應於送達後5日內向本院提出抗告狀
                                      書記官  馬正道
中    華    民    國    98    年    2     月    16    日


司法院資訊處製作；財團法人民間司法改革基金會備份。
